【裁判字號】    97,易,2119
【裁判日期】    970625
【裁判案由】    加重竊盜
【裁判全文】
臺灣臺中地方法院刑事判決              97年度易字第2119號
公  訴  人  臺灣臺中地方法院檢察署檢察官
被      告  丙○○
                    國民
上列被告因加重竊盜案件，經檢察官提起公訴（97年度偵字第
9285號），本院裁定改以簡式審判程序審理，判決如下：
    主    文
丙○○攜帶兇器竊盜，處有期徒刑陸月；又攜帶兇器竊盜，處有
期徒刑陸月；又攜帶兇器竊盜，處有期徒刑陸月。應執行有期徒
刑捌月，緩刑貳年，緩刑期間付保護管束，並應向指定之公益團
體、地方自治團體或社區提供壹佰貳拾小時之義務勞務。
    事    實
一、丙○○因機車電池沒電而無法騎乘機車，竟意圖為自己不法
    之所有，於民國九十七年三月三十一日凌晨，攜帶客觀上足
    供兇器使用之十字螺絲起子一支，在其所居住位於臺中市○
    區○○路3段77號10樓之1之興中國宅地下停車場內，先後竊
    取同棟住戶戊○○、丁○○、甲○○等人所停放在該停車場
    內之車牌號碼BH6-078、F9S-183、P2G-038號等重型機車之
    電池共三顆。得手後將之據為己有，並裝置其中一顆在其所
    使用之車牌號碼N8W-353號重型機車上。嗣戊○○、丁○○
    、甲○○等人發現機車電池遭竊後，向該大樓管理員張清金
    反應，經張清金調閱大樓監視錄影畫面，發現係同棟住戶丙○○所為，乃報警處理，嗣警方於九十七年四月九日晚上十
    時三十分許，在前開處所內查獲丙○○，並查獲其上開所竊
    得之電池三顆（業經發還予戊○○、丁○○、甲○○）。
二、案經臺中市警察局第二分局報告臺灣臺中地方法院檢察署檢
    察官偵查起訴。
    理    由
一、訊據被告丙○○就上揭犯罪事實乃於歷次警詢、偵查及本院
    審理時坦承不諱，核與被害人戊○○、丁○○、甲○○及興
    中國宅大樓管理員張清金於警詢指述情節相符，復有贓物認
    領保管單、監視器錄影翻拍畫面在卷可稽；且被告既需拆卸
    機車上之電瓶，自有使用工具之必要，是足認被告自白與事
    實相符，堪以採信。從而，本件事證明確，被告上開攜帶兇
    器竊盜犯行堪以認定，應予依法論科。
二、按刑法第三百二十一條第一項第三款所規定之攜帶兇器竊盜
    罪，係以行為人攜帶兇器竊盜為其加重條件，此所謂兇器，
    其種類並無限制，凡客觀上足對人之生命、身體、安全構成
    威脅，具有危險性之兇器均屬之，且祇須行竊時攜帶此種具
    有危險性之兇器為已足，並不以攜帶之初有行兇之意圖為必
    要，最高法院七十九年臺上字第五二五三號判例足資參照。
    查被告於竊取上開電池時，均攜帶十字螺絲起子一支用以取
    出機車電池，而該螺絲起子為鐵製器物，且既能被用以拆卸
    上揭機車之電瓶，客觀上顯然足對人之生命、身體、安全構
    成危險，揆諸前開說明，應該當於兇器無誤。是核被告所為
    三次犯行，分別係犯刑法第三百二十一條第一項第三款之攜
    帶兇器竊盜罪。被告先後三次加重竊盜之犯行，犯意各別，
    行為互殊，應予分論併罰。蒞庭檢察官雖以本件被告係於密
    接之時、點內竊取上開電池三顆，應構成接續犯之一罪。惟
    本件被告係分別竊取三人之機車電池，所侵害者乃不同人之
    法益，至臻甚明；且依據被告於偵訊及本院審理時之供稱：
    因為偷到的電池沒有電、不能用，所以才又再去偷，偷到第
    三次才偷到可以用的等語以觀，足徵被告於行竊之初僅係欲
    偷取一個電池，嗣因所竊得之電池無法使用，才又另行起意
    而竊取第二顆、第三顆電池，足徵被告竊盜時之犯意係屬各
    別，是本院仍認本件被告之犯行應論以數罪而非該當於接續
    犯之一罪，附此敘明。又蒞庭檢察官另稱：本件被告侵入興
    中國宅之大樓地下室竊取電池，應該當於夜間侵入住宅竊盜
    罪等語，惟查，本件被告原即居住於該興中國宅內，而該國
    宅內之地下室空間乃所有居住於該國宅內之人得以共同使用
    ，是其既係本於住戶之通行、使用權限而進入該大樓之地下
    室，實難認有何夜間侵入他人住宅之情節，所述亦有所誤會
    ，惟該部分乃屬加重竊盜事由中之不同項款，尚未涉及起訴
    法條之變更，本院僅附此敘明。爰審酌被告因機車沒電又無
    錢可購買新電池更新，竟尋思以竊取他人電池之方式而便利
    一己之使用，全然未曾考慮他人使用機車之便利與否，其行
    為實不足取，惟念及被告所竊取之電池，其價值不高，且事
    後均已由警方返還予被害人，所造成之損害尚屬輕微，且被
    告於犯後乃坦承犯行，尚有認錯悔過之意，態度尚屬良好等
    一切情狀，分別量處如主文所示之刑，並定其應執行之刑，
    以資儆懲。末查，被告前未曾因故意犯罪而受有期徒刑以上
    刑之宣告，有卷附臺灣高等法院被告前案紀錄表一份在卷可
    按，其因一時失慮，致罹刑章，且於本院審理時坦承犯行，
    頗具悔意，歷此偵審程序及刑之宣告，當知所警惕而無再犯
    之虞，本院綜核上情，認所宣告之刑以暫不執行為適當，併
    予宣告緩刑二年，以啟自新。又被告僅因機車無電無法發動
    ，即起意竊取他人電池以便利一己之私，顯見其法治觀念淡
    薄，本院審酌其犯罪情狀，認其應於緩刑期內向指定之公益
    團體、地方自治團體或社區提供如主文所示時數之義務勞務
    ，及宣告於緩刑期間應付保護管束，用以回饋社會，勉勵自
    新。
三、末查，被告所持以犯案之十字螺絲起子一支雖為被告所有，
    惟未經扣案，且被告於本院審理中復供稱該螺絲起子業遭其
    丟棄而下落不明，為免將來沒收之困難，爰不另為沒收宣告
    之諭知，附此敘明。
據上論斷，應依刑事訴訟法第二百七十三條之一第一項、第二
百九十九條第一項前段，刑法第三百二十一條第三款、第五十一
條第五款、第七十四條第一項第一款、第二項第五款，第九十三
條第一項第二款，判決如主文。
本案經檢察官乙○○到庭執行職務。
中    華    民    國    97    年     6    月    25    日
                        刑事第四庭  法  官  林學晴
上正本證明與原本無異。
如不服本判決，應於判決送達後10日內向本院提出上訴狀，上訴
於臺灣高等法院臺中分院（須附繕本）。
上訴書狀如未敘述理由，應於上訴期間屆滿後20日內補提理由書
於本院。
                                    書記官  賴淵瀛
中    華    民    國    97    年     6    月    25    日
附錄本案論罪科刑法條全文
刑法第321條
犯竊盜罪而有左列情形之一者，處6月以上、5年以下有期徒刑：
一、於夜間侵入住宅或有人居住之建築物、船艦或隱匿其內而犯
    之者。
二、毀越門扇、牆垣或其他安全設備而犯之者。
三、攜帶兇器而犯之者。
四、結夥3 人以上而犯之者。
六、在車站或埠頭而犯之者。
前項之未遂犯罰之。


司法院資訊處製作；財團法人民間司法改革基金會備份。
